ACORDAO-COMPLETO-2388311

ACÓRDÃO DE RELAÇÃO

ACÓRDÃO DE RELAÇÃO 1386/2020 ATA 5/2020 - SEGUNDA CÂMARA

Acórdão 1386/2020-TCU-Segunda Câmara
Considerando que os presentes autos tratam de representação formulada pela Selog para apurar a possível utilização indevida pela C.M.E. Campos Melo Engenharia Ltda. – EPP do tratamento favorecido dispensado às microempresas (ME) e empresas de pequeno porte (EPP) , ao amparo da Lei Complementar n.º 123/2006 (que institui o Estatuto Nacional da Microempresa e da Empresa de Pequeno Porte;
Considerando que a Selog teria identificado a participação da referida empresa no Pregão Eletrônico 34/2017, conduzido pelo Grupamento de Apoio de Guaratinguetá sob o valor de R$ 500 mil, vez que se entendeu que a participação da empresa no referido certame, autodeclarando-se ME ou EPP, poderia ter sido indevida, em razão de, segundo registro no sistema CNPJ, a empresa ter aparentado participação no quadro societário de outros dois empreendimentos; 
Considerando que, após a oitiva da aludida empresa, a Selog teria constatado que a participação societária da C.M.E. em outras pessoas jurídicas teria sido em dois consórcios, os quais haviam sido constituídos com o propósito específico e exclusivo para a execução de obras públicas que foram objeto de duas concorrências, salientando que esses consórcios não estariam mais vigentes quando a C.M.E. participou do Pregão Eletrônico 34/2017 e se valeu do tratamento diferenciado dispensado às EPPs; 
Considerando, dessa forma, que a unidade técnica, tendo em vista que os consórcios não caracterizam uma nova personalidade jurídica, teria concluído que a participação da C.M.E. nos referidos consórcios não estaria contemplada no inciso VII do § 4º do art. 3º da LC n.º 123/2006 (que veda, à pessoa jurídica que participe do capital de outra pessoa jurídica, o benefício do tratamento jurídico diferenciado previsto na citada lei complementar) , de forma que a Selog propôs conhecer da representação, para, no mérito, considerá-la improcedente.
Os Ministros do Tribunal de Contas da União, reunidos em Sessão de 2ª Câmara, ACORDAM, por unanimidade, com fundamento nos arts. 143, inciso V, alínea “a”, 235, 237, inciso VI e parágrafo único, e 250, inciso I, do Regimento Interno do TCU, aprovado pela Resolução nº  246, de 2011, em conhecer da presente representação para, no mérito, considerá-la improcedente, e prolatar as determinações abaixo indicadas, de acordo com os pareceres emitidos nos autos:
1. Processo TC-Processo 022.387/2019-6 (REPRESENTAÇÃO) 
	1.1. Representante: Tribunal de Contas da União.
	1.2. Órgão: Secretaria de Gestão de Informações para o Controle Externo – SGI.
	1.3. Relator: Ministro-Substituto André Luís de Carvalho
	1.4. Representante do Ministério Público: não atuou.
	1.5. Unidade Técnica: Secretaria de Controle Externo de Aquisições Logísticas (Selog) .
	1.6. Representação legal: não há.
	1.7. Determinar que a Selog adote as seguintes medidas:
	1.7.1. envie a cópia do presente Acórdão, acompanhada da cópia do parecer da unidade técnica, à C.M.E. Campos Melo Engenharia Ltda. – EPP, para ciência; e
	1.7.2. arquive o presente processo.

Segunda Câmara

Secretaria de Gestão de Informações para o Controle Externo - SGI.

Tribunal de Contas da União.

ANDRÉ DE CARVALHO

não há.

Não atuou.

REPRESENTAÇÃO (REPR)

Secretaria de Controle Externo de Aquisições Logísticas (Selog).